# 关于首次执行日

提问人：aimeee 时间：2010-01-06 15:28:31
所谓首次执行日，是按照企业会计准则编制的第一套年度财务报表中列报的比较信息最早期间的期初。（ 38 号解释和应用指南） 提供可比信息的期间不同，首次执行日也不相同。企业应根据本企业所提供比较财务报表的期间数量，正确确定首次执行日。比如，A公司在 2007 年 1 月 1 日执行新会计准则，则其首份年度财务报表的截止日就是 2007 年 12 月 31 日。如果要求可比期间为 1 年，“首次执行日”就是 2006 年 1 月 1 日 证监会的解释是首次执行日为 2007 年 1 月 1 日。 国际准则没有首次执行日的概念，它把 2006 年 1 月 1 日定义为过渡日。
38 号规定：“按照新准则规定对资产、负债和所有者权益进行重新分类、确认和计量,编制期初资产负债表，作为执行企业会计准则的起点。”
也就是说 2006 年 1 月 1 日为起点日
首次执行日开始，要全面执行新准则，起点日至首次执行日，只要做 38 号准则中规定的第五至十九条追溯调整，不需要全面执行新准则。这么理解对吗？
能否列举一下全面执行新准则与只做五~十九条追溯调整 会在那方面有差异？

回答人：chenyiwei
回复 楼主 aimeee 的帖子你引用的是 2006 年应用指南发布之前的某次征求意见稿中的表述，该表述在正式发布的应用指南中已经被删除。应该说准则体系中实际上并没有直接定义“首次执行日”，而是根据其他的一些规定，如证监会的 7 号披露规范问答、国资委的国资厅发评价[2007]60号文等规定界定。目前证监会的规定是对上市公司，以 2007 年 1 月 1 日为首次执行日。 另外，国际准则中的“首次执行日”表述为“转换日”（transition date），定义为比较报表中最早比较期间的期初。例如，我国企业海外上市，按照上市地的规定需要在会计师报告中提供前三年的财务数据，就以申报财务报表报告期的起始日（三年前）作为首次执行日。
全面追溯和仅就 38 号 5 ～ 19 条追溯的差异，你可以看看那些新旧准则有差异但未被列入 38 号第 5 ～ 19 条的事项，主要包括研究开发支出、借款费用、福利费、开办费等。